es: Alimentación, bebida y tabaco > Alimentos > Carne, marisco y huevos > Huevos: Clara de huevo; Yemas de huevo; Huevos líquidos y congelados; Huevos en polvo; Huevos preparados; Huevos enteros
tr: Yiyecek, İçecekler ve Tütün Mamülleri > Yiyecek Çeşitleri > Et, Deniz Ürünleri ve Yumurtalar > Yumurtalar: Yumurta Beyazı; Yumurta sarısı; Sıvı ve Dondurulmuş Yumurtalar; Toz yumurta; Hazır Yumurtalar; Tam Yumurta
sk-SK: Potraviny, nápoje a tabakové výrobky > Potraviny > Mäso, morské plody a vajcia > Vajcia: Vaječné bielky; Vaječné žĺtky; Tekuté a mrazené vajcia; Vajíčka v prášku; Uvarené vajcia; Celé vajcia
hu: Élelmiszerek, italok és dohányáru > Élelmiszertételek > Hús, tenger gyümölcsei és tojások > Tojások: Tojásfehérjék; Tojássárgáják; Folyékony és fagyasztott tojások; Tojásporok; Elkészített tojások; Egész tojások
nb: Mat, drikkevarer og tobakk > Matvarer > Kjøtt, sjømat og egg > Egg: Eggehviter; Eggeplommer; Flytende og frosne egg; Eggepulver; Forberedte egg; Hele egg
hr-HR: Hrana, piće i duhan > Prehrambeni artikli > Meso, morski plodovi i jaja > Jaja: Bjelanjci; Žumanjci; Tekuća i smrznuta jaja; Jaja u prahu; Pripremljena jaja; Cijela jaja
fr: Alimentation, boissons et tabac > Aliments > Viande, poisson et fruits de mer, œufs > Œufs: Blancs d’œufs; Jaunes d’œufs; Œufs liquides et congelés; Œufs en poudre; Œufs préparés; Œufs entiers
sl-SI: Hrana, pijača in tobak > Prehrambeni izdelki > Meso, morski sadeži in jajca > Jajca: Jajčni beljak; Jajčni rumenjaki; Tekoča in zamrznjena jajca; Jajca v prahu; Pripravljena jajca; Cela jajca
bg-BG: Храна, напитки и тютюневи изделия > Хранителни продукти > Месо, морски дарове и яйца > Яйца: Яйчни белтъци; Яйчни жълтъци; Течни и замразени яйца; Яйца на прах; Готови яйца; Цели яйца
zh-CN: 饮食/烟酒 > 食品 > 水产/肉/蛋 > 蛋: 蛋清; 蛋黄; 液态蛋/冷冻蛋; 鸡蛋粉; 熟蛋; 全蛋
ro-RO: Alimente, băuturi și tutun > Produse alimentare > Carne, fructe de mare și ouă > Ouă: Albușuri de ou; Gălbenușuri de ou; Ouă lichide și congelate; Praf de ou; Ouă preparate; Ouă întregi
lt-LT: Maistas, gėrimai ir tabakas > Maisto prekės > Mėsa, jūros gėrybės ir kiaušiniai > Kiaušiniai: Kiaušinių baltymai; Kiaušinių tryniai; Skysti ir šaldyti kiaušiniai; Kiaušinių milteliai; Paruošti kiaušiniai; Sveiki kiaušiniai
vi: Thực phẩm, đồ uống và thuốc lá > Hàng thực phẩm > Thịt, hải sản và trứng > Trứng: Lòng trắng trứng; Lòng đỏ trứng; Trứng lỏng và trứng đông lạnh; Bột trứng; Trứng chế biến sẵn; Trứng nguyên quả
ko: 식품/음료/담배 > 식품 > 축산물/수산물/달걀 > 달걀: 달걀 흰자; 노른자; 액상란 & 냉동란; 분말 계란; 가공란; 전란
pt-BR: Alimentos, bebidas e tabaco > Alimentos > Carne, frutos do mar e ovos > Ovos: Clara de ovos; Gemas de ovo; Ovos pasteurizados congelados; Ovos em pó; Ovos cozidos; Ovos inteiros
pl: Żywność, napoje i tytoń > Żywność > Mięso, owoce morza i jajka > Jaja: Białka jaj; Żółtka jaj; Jaja płynne i mrożone; Jaja w proszku; Gotowe jaja; Całe jaja
en: Food, Beverages & Tobacco > Food Items > Meat, Seafood & Eggs > Eggs: Egg Whites; Egg Yolks; Liquid & Frozen Eggs; Powdered Eggs; Prepared Eggs; Whole Eggs
zh-TW: 食物、飲料和菸草 > 食品 > 肉/海鮮/蛋 > 蛋: 蛋白; 蛋黃; 蛋液和冷凍蛋; 蛋粉; 水煮蛋; 全蛋
ru: Продукты, напитки и табачные изделия > Пищевые продукты > Мясо, морепродукты и яйца > Яйца: Яичный белок; Яичные желтки; Жидкий меланж и замороженные яйца; Яичный порошок; Приготовленные яйца; Цельные яйца
pt-PT: Comida, bebidas e tabaco > Artigos alimentares > Carne, peixe/marisco e ovos > Ovos: Clara de ovo; Gemas de ovo; Ovos líquidos e congelados; Ovo em pó; Ovos preparados; Ovos inteiros
sv: Mat, dryck och tobak > Livsmedel > Kött, skaldjur och ägg > Ägg: Äggvitor; Äggulor; Flytande och frusna ägg; Äggpulver; Tillagade ägg; Hela ägg
th: อาหาร เครื่องดื่ม และยาสูบ > รายการอาหาร > เนื้อสัตว์ อาหารทะเล และไข่ > ไข่: ไข่ขาว; ไข่แดง; ไข่แบบเหลวและแบบแช่แข็ง; ไข่ผง; ไข่ปรุงสุกแล้ว; ไข่ (ทั้งฟอง)
fi: Ruoka, juoma ja tupakkatuotteet > Ruokatuotteet > Liha, merenelävät ja kananmunat > Kananmunat: Munanvalkuaiset; Keltuaiset; Nestemäiset ja pakastetut kananmunat; Kananmunajauheet; Valmistetut kananmunat; Kokonaiset kananmunat
el: Τρόφιμα, ποτά & προϊόντα καπνού > Είδη διατροφής > Κρέας, θαλασσινά & αυγά > Αυγά: Ασπράδια αυγών; Κρόκοι αυγού; Υγρά & κατεψυγμένα αυγά; Αυγά σε σκόνη; Έτοιμα αυγά; Ολόκληρα αυγά
nl: Eten, drinken en tabak > Voedselitems > Vlees, vis en eieren > Eieren: Eiwit; Eierdooiers; Vloeibare en bevroren eieren; Eipoeder; Gekookte eieren; Hele eieren
ja: 食品・飲料 > 食品 > 肉・魚介類 > 卵: 卵白; 卵黄; 液卵・冷凍卵; 粉末卵; 下処理済み卵; 全卵
de: Nahrungsmittel, Getränke & Tabak > Lebensmittel > Fleisch, Fisch, Meeresfrüchte & Eier > Eier: Eiweiß; Eigelbe; Flüssige und gefrorene Eier; Volleipulver; Zubereitete Eier; Ganze Eier
cs: Jídlo, pití a tabák > Potraviny > Maso, ryby a vejce > Vejce: Bílky; Vaječné žloutky; Tekutá a mražená vejce; Sušená vejce; Připravená vejce; Celá vejce
da: Fødevarer, drikkevarer og tobak > Fødevarer > Kød, fisk, skaldyr og æg > Æg: Æggehvider; Æggeblommer; Flydende og frosne æg; Æggepulver; Tilberedte æg; Hele æg
it: Cibo, bevande e tabacco > Alimenti > Carne, pesce e uova > Uova: Bianchi d'uovo; Tuorli d’uovo; Uova liquide e surgelate; Uova in polvere; Uova preparate; Uova intere